Jorge A. Vallejo Geólogo GIS

PERFIL

Soy un geólogo apasionado por los GIS, con amplia experiencia en el manejo de Geodatabases (GDB) y una sólida habilidad en Python para la automatización de procesos. Mi pasión radica en utilizar la tecnología y la geología para optimizar proyectos y mejorar la eficiencia de los procesos técnicos.

EXPERIENCIA PROFESIONAL

Oct 2023 - Feb 2024 Muzo, Boyacá

Geólogo GIS | GDBs | ANM | BIM | FBM, EMS (Esmeraldas Mining Services) ∂ Geólogo contratista de Sistemas de Información Geográfica (SIG) con enfoque en la estructuración de Geodatabases y elaboración de mapas e imágenes temáticas para los informes de recursos y reservas mineros.

- Estructurador de Geodatabases: Implementé exitosamente la Resolución No 504 de 2018 de la ANM en la estructuración de Geodatabases para siete títulos mineros, asegurando la organización y accesibilidad de la información
- Creador de mapas e imágenes: Elaboré mapas y Geodatabases de alta calidad para la presentación de informes de recursos y reservas.
- Experto en BIM: Organicé la información para cargar al Banco de Información Minero (BIM) de 7 títulos mineros de esmeraldas, contribuyendo al conocimiento del sector minero colombiano.
- Creador de Formatos Básicos Mineros (FBM): Desarrollé y entregué 13 FBM, respondiendo a los requerimientos de la ANM.

Feb 2020 - Sep 2023 Medellín, Antioquia

Geólogo GIS | PTO | FBM | BIM, MIGEODB ℰ

Gestión de Geodatabases para la Agencia Nacional Minera (ANM) y la autoridad ambiental (ANLA), la generación de microzonificaciones geológicas y geotécnicas, el respaldo en la elaboración de Planes de Trabajo y Obras (PTO) para proyectos mineros de oro y materiales de construcción, así como la implementación del Formato Básico Minero - FBM y BIM. También destaque por optimizar la recopilación de datos mediante la automatización utilizando códigos en Python 3X para las Geodatabases de ANM, finalizando con éxito mas de 15 proyectos mineros y ambientales.

Oct 2018 - Dec 2019 Manizales, Caldas

COORDINADOR | Dibujante técnico | Electricista | RETIE, QUMTELCO S.A.S Supervisé la instalación de sistemas eléctricos, equipos de telecomunicaciones y sistemas de seguridad en sedes del SENA a nivel nacional. Desarrollé manuales, realicé capacitaciones y revisé perfiles para contratación. Además, gestioné y diseñé redes eléctricas en AutoCAD 2D, actualizando planos conforme a las instalaciones. Cumplí con la normativa RETIE y las reglas del cliente, adquiriendo habilidades en coordinación de proyectos e instalaciones eléctricas.

Jul 2017 – Sep 2018 Manizales, Caldas

COORDINADOR | Field Services, GRUPO UNIÓN

Field Services, garantizar el correcto funcionamiento de las estaciones tanto de ATC, Tigo y UNE y demás operadores, Levantamiento de TSS y registros fotográficos del sitio, Apuntamiento de enlaces, Instalaciones acometidas en equipos, atención y cierre de fallas de energía y TX en las estaciones 2G,3G y 4G de TIGO - Une, creación de rutas de TX, realización de pruebas de ping, comisionamiento de las tecnologías 2G, 3G y 4G, puesta en marcha de SONDAS, generar informes a tiempo de las debidas actividades realizadas en campo.

Oct 2015 – May 2017 Manizales, Caldas

FIELD SERVICES, LINEA TELECOMUNICACIONES S.A.S

Garantizar el correcto funcionamiento de las estaciones LTE de UNE, supervisar el debido proceso para la desinstalación de las mismas, atención y cierre de fallas de energía y transmisión en las estaciones 2G y 3G de TIGO, comisionamiento de las BTS, puesta en marcha de SONDAS, generar informes a tiempo de las debidas actividades realizadas en campo.

Mar 2015 – Jun 2015 Chinchiná, Caldas

SUPERVISOR AMBIENTAL, TRITURADOS NPS S.A.S

Evaluar los posibles impactos ambientales en la calidad de agua, provenientes de la extracción de material del lecho rocoso del Rio Chinchina, cerca al km 41 en la concesión del Porvenir, Manizales - Caldas. Prevenir y coordinar con las áreas operativas la mitigación adecuada de los posibles impactos ambientales que se generen como producto de las operaciones. Preparar informes y documentos técnicos.

HERRAMIENTAS

GDB's ANM, Python, Qgis, Teledetección Satelital, Google Earth Engine (GEE), BIM (Banco de información Minero), FBM (Formatos Básicos Mineros)

CERTIFICACIONES

- Desarrollo de software Programa de formación general en habilidades de programación (Ciclo 4A)
- Diplomado en programación básica con Python

EDUCACIÓN

Jan 2022 - Dec 2022 Pereira, Colombia Desarrollo de aplicaciones WEB, Universidad Tecnológica de Pereira

Jan 2008 – Jul 2014 Manizales, Colombia

Geólogo, Universidad de Caldas